臺灣新竹地方法院刑事判決　　　　　　　 93年度訴字第391號
　　公　訴　人　臺灣新竹地方法院檢察署檢察官
　　被　　　告　王睿鴻　男　3.
　　指定辯護人　本院公設辯護人林銘宏
　　被　　　告　乙○○
　　指定辯護人　王志陽律師
　　被　　　告　丙○○
　　指定辯護人　陳詩文律師
　　被　　　告　李　偉
　　指定辯護人　曾桂釵律師
上列被告因強盜等，分別經檢察官提起公訴（93年度偵字第3598
、93年度偵緝字第300號、93年度偵字第6192號、94年度偵字第
531號），本院裁定併案審理，判決如下：
    主      文
王睿鴻共同意圖為自己不法所有，攜帶兇器，以強暴，至使不能
抗拒，而取他人之物，累犯，處有期徒刑捌年，褫奪公權肆年。
乙○○共同意圖為自己不法所有，攜帶兇器，以強暴，至使不能
抗拒，而取他人之物，累犯，處有期徒刑捌年，褫奪公權肆年。
丙○○幫助意圖為自己不法所有，攜帶兇器，以強暴，至使不能
抗拒，而取他人之物，累犯，處有期徒刑肆年。
李偉共同意圖為自己不法所有，攜帶兇器，以強暴，至使不能抗
拒，而取他人之物，處有期徒刑柒年陸月，褫奪公權參年。
扣案開山刀壹把，沒收。
    事      實
一、
（１）王睿鴻前曾因竊盜案件，經臺灣高等法院臺中分院於民國
      88 年12月23日判處有期徒刑1年確定，又因竊盜罪，經臺
      灣臺中地方法院於89年7月15日判處有期徒刑8月確定，2
      案經定執行刑為1年7月確定，又因違反毒品危害防制條例
      案件，於89年8月10日判處應執行有期徒刑1年確定，前開
      案件接續執行，於92年8月1日縮短刑期執行完畢。
（２）乙○○前曾因違反槍砲彈藥刀械管制條例案件，經本院於
      90年5月21日判處有期徒刑1年3月，併科罰金2萬元確定，
      又因違反毒品危害防制條例案件，再經本院於88年9月27
      日判處有期徒刑6月確定，2案經定執行刑為有期徒刑1年7
      月確定，又因違反毒品危害防制條例案件，經本院於90年
      1月2日判處有期徒刑8月確定，與前開案件接續執行，於9
      2年4月15日縮刑期滿，執行完畢。
（３）丙○○前曾因竊盜及麻醉藥品管理條例案件，經臺灣高等
      法院於85年11月5日判處應執行有期徒刑1年5月確定，又
      因違反藥事法等案件，經本院於86年6月10日判處應執行
      有期刑10月確定，前開案件經接續執行於88年6月16日縮
      刑期滿執行完畢，又因贓物罪，經臺灣苗栗地方法院於89
      年8月24日判處有期徒刑4月確定，又因違反毒品危害防制
      條例案件，經臺灣苗栗地方法院判處有期徒刑7月確定，
      再因竊盜罪，經本院於90年4月22日判處有期徒刑1年2月
      確定，又因違反毒品危害防制條例案件，經臺灣臺中地方
      法院於89年10月7日判處有期徒刑1年6月確定，前開案件
      經定執行刑為有期徒刑3年3月確定，於92年7月7日假釋付
      保護管束，於93年1月8日假釋期滿未撤銷，視為執行完畢
      。
二、
（１）丙○○與乙○○係朋友關係，乙○○並向丙○○分租位在
      新竹市○○路之租住處，乙○○與李偉聊天時，聽聞李偉
      （原因偽造文書等案件經通知執行，故離職）前所任職之
      「吉寅企業有限公司」 (以下簡稱吉寅公司）於農曆除夕
      前1日會預備薪資及年終獎金發放給員工，金額達百萬元
      ，2 人均因缺錢花用，遂與丙○○商議欲強取財物，惟丙○○以其係本地人，易遭查緝，不願親自參與，乃基於幫
      助他人犯強盜罪之意，告以可連絡居住在臺中縣梧棲鎮之
      舊識王睿鴻至新竹參與強盜行為，以獲取金錢，經乙○○
      及李偉同意後，丙○○即以電話邀約王睿鴻於93年1月19
      日晚間至新竹市，並告以要作案以取得財物，王睿鴻乃依
      約於當日晚間至丙○○與乙○○前開位於新竹市○○路之
      租住處，由李偉、乙○○與王睿鴻3人共同基於意圖為自
      己不法所有之犯意聯絡，商議翌日（93年1月20日，即農
      曆除夕）至吉寅公司強盜準備發放給員工之薪資，因李偉
      表示認識老闆，懼怕被認出而不方便出面，3人乃決定由
      王睿鴻、乙○○出面強盜財物，而李偉則負責提供吉寅公
      司發放薪資之公司及工廠地點、公司老闆所駕駛之車輛車
      號、老闆娘通常何時領錢、發薪以及公司位於二樓，其木
      門手把有特殊裝置等細節供王睿鴻、乙○○能順利進行強
      盜行為，並約定強盜所得之財物再由王睿鴻及乙○○依各
      人參與之程度分予李偉及丙○○。
（２）王睿鴻、乙○○為求順利了解強盜處所環境，先於93年1
      月20日凌晨1、2時許，由王睿鴻駕駛其所有車號Ｘ2─584
      2號自用小客車，附載乙○○，由乙○○依李偉告知之地
      點指示王睿鴻駕車前往吉寅公司位於新竹縣竹東鎮○○街
      9 號公司及工廠附近探知地形後，再返回前開處所，而於
      當日早上8時許，即由乙○○將原先預備用以強盜之開山
      刀及玩具手槍各1把攜帶至車上，又駕車前往吉寅公司附
      近等候，至中午因未見吉寅公司老闆娘提領現金出現（經
      查，老闆娘當日係由其女兒之男友開車載至銀行提款，非
      使用自己車輛，故未被認出），乙○○遂打電話予李偉，
      要求李偉向吉寅公司員工詢問是否已發放薪資，李偉隨即
      打電話向吉寅公司同事范勝雄詢問，得知公司尚未發放薪
      資後，轉知乙○○，乙○○為確保強盜犯行順利，即要求
      李偉至現場協助，王睿鴻與乙○○並約定先竊取車輛供代
      步，免遭查獲，並沿途尋找作案車輛，惟均未尋獲，李偉
      則於當日14時許，騎乘機車至新竹縣竹東鎮二重埔伍聯社
      附近，再以電話連絡王睿鴻及乙○○駕車至該處會合，3
      人會合後，李偉即坐上王睿鴻所駕駛之前開車輛，並將車
      開至新竹縣竹東鎮○○路邊（即自由街對面之路口，距離
      自由街9號有70．1公尺處）守候，且仍繼續尋找適當之車
      輛供竊取，惟均無所獲，至當日14時30分許，乙○○與王
      睿鴻經由李偉告知當日確已領款後，即商議分由李偉負責
      在車上把風，王睿鴻、乙○○分別下車，2人見有住戶開
      啟吉寅公司該棟建築物之地下停車鐵門，即由乙○○與王
      睿鴻共同基於意圖為自己不法所有之犯意連絡，由王睿鴻
      下手先竊取停放在路旁，鑰匙未拔起，而由何至佳所管領
      使用之車牌號碼ＬＹＳ─753號機車，得手後，再由乙○○至車上取出其原先預備之客觀上足為兇器使用之玩具手
      槍及開山刀各1支，李偉則留於現場王睿鴻之車內等候，
      負責把風後，由王睿鴻持玩具槍，騎乘前開竊得之機車附
      載持開山刀之乙○○，隨住戶自地下停車場進入該棟大樓
      ，再循樓梯上2樓，再由王睿鴻持玩具槍，乙○○持開山
      刀，開啟吉寅公司未上鎖之木門進入，適吉寅公司老板娘
      丁○○於當日上午11時許提領員工薪資及年終獎金總計新
      台幣（以下同）120萬元現金，當時正在2樓吉寅公司辦公
      室內，自背包取出20萬元準備交給會計戊○○之際，王睿
      鴻自丁○○背後見其正在數錢，遂持槍上前站在丁○○身
      邊喊「搶劫」，乙○○則進入內部會計小姐戊○○位置，
      將開山刀取出後置於桌上，並動手翻取抽屜內之財物，丁○○起先因係背對王睿鴻，尚無法反應，且該公司常有新
      進工人進出，誤認係有人開玩笑，王睿鴻隨即恫嚇以「我
      有槍、且槍是真的」，並以手拉一下滑套，丁○○方看見
      王睿鴻手上持槍並正對準其身體，丁○○因而無法抗拒，
      任令王睿鴻將裝有現金之背包強行取走（背包內有103 萬
      元、金融卡1張、私章1枚、公司章1枚、行動電話1支），
      王睿鴻得手後即對正在戊○○辦公桌抽屜翻找之乙○○大
      叫「錢在這裡，走了」等語，2人得手後即沿樓梯下樓逃
      逸，丁○○及戊○○待2人下樓，威脅解除後，即急呼「
      搶劫」，在樓下等候之李偉聽見呼叫聲，並見乙○○及王
      睿鴻未返回車上，亦隨即離開王睿鴻之車內，徒步前往其
      原所停放機車處，騎乘機車後離去，途中並以電話與乙○○連絡，而乙○○及王睿鴻逃出吉寅公司，行經新竹縣竹
      東鎮○○路○段路旁時，乙○○手持之開山刀掉落地上，
      2 人繼續往公司後方稻田逃跑，至一處樹林時方止步，王
      睿鴻即將強盜所得之皮包及玩具槍交予乙○○，乙○○先
      將強盜所得之現金自皮包內取出，塞入口袋，又塞一些給
      王睿鴻，然後將皮包及王睿鴻交付之玩具槍隨手丟棄後，
      2人分頭逃逸，其後至當日晚上5、6點時許，方分別搭乘
      計程車返回丙○○住處，2人並將所強盜之現金擺放在床
      上，計算後約得款70多萬元，乙○○遂表示將強盜所得分
      予丙○○及李偉各5萬元，並由乙○○託嗣後下班返家之
      丙○○轉交5萬元予李偉，其餘則由乙○○與王睿鴻均分
      ，王睿鴻並委由丙○○至現場將留於該處之車輛取回，因
      丙○○懼遭發現，且不知停放位置，故當日晚上再與李偉
      連絡後，由丙○○與李偉至現場將留於該處車輛取回後交
      予王睿鴻。惟當日李偉因查知公司遭強盜之金額為1百多
      萬元，非70多萬元，質疑乙○○、王睿鴻私吞強盜所得財
      物，遂與乙○○連絡，乙○○乃於農曆年後帶同李偉、丙○○至臺中與王睿鴻對質，經協調後，王睿鴻乃再包1萬
      元之紅包給李偉。後經警在新竹縣竹東鎮○○路4段路旁
      查扣作案所用之開山刀1支，復在吉寅公司後方稻田路邊
      尋獲王睿鴻等人丟棄之皮包（存摺本、金融卡1張、私章1
      枚、公司章1枚、行動電話1支，均經發還被害人），並依
      通聯記錄詢問乙○○後，乙○○向尚未知悉何人涉案之警
      員甲○○自首參與犯行，並供出參與之人，而王睿鴻則經
      警循線於93年7月1日17時30分許，在台中縣沙鹿鎮○○路
      靜宜大學前拘提到案，乙○○嗣經通緝後於93年9月26日9
      時45分許，在新竹縣新埔鎮○○里○○路293號住處為警
      緝獲。並分別循線查獲李偉與丙○○。
三、案經新竹縣警察局竹東分局報請臺灣新竹地方法院檢察署偵
    查起訴。
    理      由
壹、程序方面：
（一）法院認為適當時，得依職權或當事人或辯護人之聲請，以
      裁定將共同被告之調查證據或辯論程序分離或合併，刑事
      訴訟法第287條之1第1項定有明文。本院審理之93年度訴
      字第391 號被告王睿鴻強盜等案、93年度訴字第521號被
      告乙○○強盜等案及94年度訴字第244號被告丙○○、李
      偉強盜案，被告等4人有共犯關係，且調查之證據有共通
      之處，爰依前開規定裁定合併審理，合併調查證據及辯論
      程序，先予敘明。
（二）證據能力部分：
      被告王睿鴻、李偉及丙○○之辯護人分別爭執同案被告乙○○、李偉及王睿鴻警訊筆錄之證據能力，因前開同案被
      告乙○○、李偉及王睿鴻嗣後於偵查中及本院訊問時之供
      述與前開警訊筆錄並無不符之處，故本院認其等之陳述因
      具有可信之情況，而有證據能力，至雖前開同案被告嗣後
      於本院審理時之證述與前開於警訊、偵查及本院訊問時之
      供述有不符之處，惟此與證據能力無關，僅係證明力之強
      弱，併予敘明。
貳、實體方面：
一、認定被告等犯罪事實所憑之證據及認定之理由：
（一）被告王睿鴻部分─
（１）同案被告乙○○於偵查中及本院訊問（93年10月26日）時
      ，均結稱被告王睿鴻持槍參與本件強盜犯行。
（２）證人丁○○於警訊中、偵查及本院審理時均具結證稱，當
      日伊9點多即外出，10時多至銀行提領120萬元之薪資放在
      背包中，其後由其女兒及女兒男友載伊返家，約下午2時
      多到公司，先取出20萬元，背包中另放入新鈔3萬元，共
      103萬元，正要將錢拿出給會計時，被告王睿鴻自背後進
      入公司，先叫一聲「搶劫」，原誤以為係新來工人，故回
      稱不要開玩笑，要自皮包拿錢出來時，被告王睿鴻再告以
      「我有槍」，且稱「我的槍是真的」並拉了一下滑套，方
      意識到遭搶劫，才又看到另一名被告乙○○在翻會計溫小
      姐抽屜，並將會計推開，其背包係被告王睿鴻動手拿走，
      共損失103萬元，被告王睿鴻係當日拿槍之人，且被告王
      睿鴻以右手拿槍，左手拉滑套，故看到左手手指刺青等語
      ，核與被告王睿鴻供述強盜財物情節（除其辯稱未取出槍
      枝部分外），大致相符，堪信為實在。
（３）證人戊○○於警訊中及偵查、本院審理時均具結證稱，當
      時僅伊與老闆娘即證人丁○○在吉寅公司辦公室，係遭被
      告王睿鴻持槍強盜，被告乙○○持刀將其推開時，伊原係
      在處理文件未注意，被推離座位時抬頭方見到在老闆娘那
      邊之人有拉槍動作，當時老闆娘之背包已被取走，該名被
      告即王睿鴻曾告訴被告乙○○錢已拿到，走了，見到老闆
      娘那邊的歹徒有槍，故當時不敢動等語。
（４）同案被告李偉於警訊、偵查中及本院審理時均證述，1月
      20 日在二重埔坐上被告王睿鴻駕駛車輛後，被告乙○○
      詢問被害人所駕駛之車輛及是否領錢，並由其打電話詢問
      證人范勝雄後，得知尚未領錢，且途中曾見被告王睿鴻尋
      找車輛欲竊車，其間並由被告乙○○打電話給被告丙○○
      ，且在吉寅公司附近停下後，伊在車上後座躺下，聽到搶
      劫後伊方自行徒步至伍聯社牽機車，之後被告乙○○曾打
      電話確認車輛是否有鎖，當晚並由被告丙○○轉交5萬元
      要伊幫被告王睿鴻牽車，被告丙○○並告知亦拿到5萬元
      ，事後曾至臺中，當時被告乙○○與王睿鴻曾因搶得錢財
      之數目起爭執，之後被告丙○○即再轉交被告王睿鴻所包
      之1萬元紅包等語。
（５）證人即吉寅公司鄰居劉婉瑩於警訊中證述被告王睿鴻與乙○○於右揭時地，騎乘機車隨證人身後進入地下室之事實
      ，核與被告王睿鴻供述進入吉寅公司之情形相符。
（６）證人何至佳於警訊中指訴其母親黃木蘭所有，由證人使用
      之車號ＬＹＳ─753號機車，於右揭時地失竊之事實，亦
      核與被告王睿鴻供稱竊取機車，進入吉寅公司之事實相符
      。
（７）扣案同案被告乙○○所有並持以使用以強盜之開山刀1支
      ，經勘驗全長約42分公，刀鋒約24公分，刀柄約18公分，
      有本院勘驗筆錄在卷可稽，亦核與被告乙○○供稱之強盜
      情節亦相符。
（８）現場照片11幀，有被告等人使用之開山刀照片、丁○○指
      認被告王睿鴻手指刺青之事實、警方帶同被告前往進入吉
      寅公司、停車位置、逃跑路線及丟棄皮包等處所勘查之紀
      錄及被告王睿鴻與同案被告丙○○等人之通聯紀錄（范勝
      雄與同案被告李偉，同案被告李偉與以童鴻壬名義申請之
      被告乙○○，同案被告乙○○與以林美惠名義申請之同案
      被告丙○○及被告王睿鴻與被告丙○○於案發前後之通聯
      記錄）。
（９）贓證物品認領保管單及證人黃秀琴提出之吉寅公司當日提
      領現金之紀錄各1紙。
（１０）被告王睿鴻於警訊、偵查及本院坦承參與本件強盜犯行
        之事實。故被告王睿鴻自白部分核與事實相符，其犯罪
        事證明確，犯行洵堪認定。
（二）被告乙○○部分─
（１）同案被告王睿鴻於警訊、偵查中及本院訊問時，均具結證
      稱被告乙○○邀其參與本件強盜犯行，並由被告乙○○提
      供強盜所需之玩具槍及開山刀，並於事前預定先竊車，且
      事後分得贓款等語。
（２）同案被告李偉於警訊、偵查及本院審理中證述之，93年1
      月20日在二重埔上被告王睿鴻駕駛車輛後，被告乙○○詢
      問被害人所駕駛之車輛及是否領錢，並由其打電話詢問證
      人范勝雄後，得知尚未領錢，途中曾見被告王睿鴻尋找車
      輛欲竊車，其間並由被告乙○○打電話給被告丙○○，且
      在公司附近停下後，伊在車上後座躺，聽到搶劫後伊方自
      行徒步至伍聯社牽機車，之後被告乙○○曾打電話確認車
      輛是否有鎖，當晚並由被告丙○○轉交5萬元要伊幫被告
      王睿鴻牽車，被告丙○○並告知伊亦拿到5萬元，事後曾
      至臺中，當時被告乙○○與王睿鴻曾因搶得錢財之數目起
      爭執，之後被告丙○○即再轉交被告王睿鴻所包之1萬元
      紅包等語。足證被告乙○○與王睿鴻確係共同進入吉寅公
      司後強盜財物。
（３）證人丁○○、戊○○於警訊、偵查中及本院審理時均具結
      證稱，吉寅公司辦公室遭強盜時之現場情形，被告王睿鴻
      、乙○○於上揭時地，分持手槍、開山刀強盜財物之事實
      。
（４）其他證據及理由與被告王睿鴻部分證據之（５）至（９）
      相同，茲引用之。
（５）被告乙○○於警訊、偵查及本院審理時均曾坦承確與被告
      王睿鴻、李偉、丙○○商議強盜，並由伊與被告王睿鴻著
      手強盜及事後分贓之事實。故被告乙○○犯行明確，應予
      依法論科。
（三）被告李偉部分─
（１）同案被告王睿鴻於警訊（93年7月2日）中供稱與被告乙○○於1月20日凌晨先至竹東鎮○○路查看，下午被告乙○○打電話給被告李偉詢問是否領錢，之後被告李偉亦在車
      上，在車上時被告乙○○交付1把黑色玩具槍，自己拿1支
      開山刀，約下午2時與被告乙○○先竊取一部機車後進入
      吉寅公司強盜財物等語，其後於偵查中之供述及證述，亦
      均為93年1月19日前被告丙○○以電話告知，原稱要討債
      ，於當日晚上11、12時右至新竹時，被告李偉、乙○○均
      在場，被告李偉稱因在吉寅公司上過班，知悉隔日公司要
      發薪水，要被告王睿鴻及乙○○出面，被告丙○○亦因係
      新竹人，不出面參與，當日原至現場時，不知負責人之車
      輛，故由被告乙○○連絡被告李偉至現場，到現場後，伊
      與被告乙○○於竊得機車後，分持槍及刀進吉寅公司，被
      告李偉則在車上等候，伊強盜後即將皮包交給被告乙○○
      ，再逃離現場，被告李偉聽到喊搶劫後即自行離去，當晚
      回被告丙○○家時，與被告乙○○分別將強盜所得之錢取
      出，當時被告丙○○尚未下班，伊打電話要求將車輛自現
      場開回，被告乙○○即拿5萬元交給被告丙○○，另5萬元
      託被告丙○○交給被告李偉，被告丙○○當場收下，其後
      因外傳公司遭強盜之金額比其等分配之金額多，故農曆年
      時，被告丙○○、乙○○及李偉曾南下找伊對質，其後伊
      再包1萬元給被告李偉等語，被告王睿鴻嗣後於本院審理
      時亦具結證稱，確係與被告李偉、乙○○共同商議強盜吉
      寅公司提領之員工薪資，並由被告李偉提供公司地點、提
      領時間等公司相關細節事項，而由被告乙○○提供扣案之
      兇器著手強盜，及事後四人分贓之事實，且事前有雖未講
      搶得財物確切分予被告李偉多少錢，但曾告知不會「失禮
      」等語，均足以證明被告李偉於同案被告乙○○透過被告
      丙○○連絡被告王睿鴻北上參與本件強盜行為時，應已知
      悉並提供消息及參與規劃，且被告乙○○與王睿鴻於車上
      時既已持有槍枝及開山刀，至吉寅公司強盜財物，而被告
      李偉則留於被告王睿鴻所駕駛之車上等候，則被告李偉顯
      然確有參與本件強盜之事前謀議及至強盜處所之現場擔任
      把風工作甚明。
（２）同案被告乙○○於警訊、偵查及本院審理時均曾坦承確與
      被告李偉商議強盜，業如前述，且供稱本件係搶劫前約3
      星期在被告丙○○租屋處由被告李偉提議，被告李偉先只
      告知公司有錢之消息，有約好搶到後分錢，但未說要給多
      少數目，事後交10萬元予被告丙○○，要求將其中5萬元
      交予被告李偉，伊與被告王睿鴻各分31萬元，強盜後被告
      李偉曾告知公司被搶1百多萬元，2人皆甚憤怒，之後由被
      告丙○○帶伊與被告李偉至臺中與被告王睿鴻對質，並由
      被告王睿鴻包1萬元予被告李偉，且1月20日被告李偉在車
      上時，有告知被告王睿鴻要搶吉寅公司，並打電話予被告
      丙○○，要求被告丙○○勸阻被告王睿鴻強盜等語，均足
      以證明被告李偉係負責探查吉寅公司年終獎金訊息，並在
      現場守候，等待被告王睿鴻2人行強，其後並分得強盜款
      項甚明。
（３）依被告李偉與其朋友范勝雄，及與被告乙○○於案發當日
      之通聯紀錄，得以知悉吉寅公司被強盜前，被告李偉以電
      話連絡范勝雄打探公司發薪之消息，之後並與被告乙○○
      以電話連絡，至事發現場附近，而被告王睿鴻與乙○○強
      盜財物後，被告李偉隨即離去，並以電話與甫逃離現場之
      被告乙○○通話多次，其後並與被告丙○○連絡，足證被
      告李偉事前既有參與，強盜時並負責在現場，即被告李偉
      既參與事前謀劃，亦分擔實施強盜行為之把風工作。
（４）證人丁○○、戊○○於偵查中及本院審理時亦均具結證稱
      ，吉寅公司辦公室遭同案被告王睿鴻、乙○○於上揭時地
      ，分持手槍、開山刀強盜財物之事實。
（５）其他證據及理由與被告王睿鴻部分證據之（５）至（９）
      相同，亦引用之。
（６）被告李偉於警訊、偵查及本院審理時之證述，及其於警訊
      時自行書寫之自白書，均得以明確知悉，被告李偉確有至
      被告丙○○之住處與被告乙○○「笑談」強盜公司財物之
      行為，且當日經由被告乙○○連絡，與被告王睿鴻等會合
      ，並以電話向范勝雄確認公司薪資發放情形，且途中不論
      係當面或經由與被告丙○○之電話連絡，亦已知悉被告乙○○及王睿鴻欲竊車及強盜吉寅公司，仍將機車置於他處
      ，坐上被告王睿鴻所駕駛之車輛至吉寅公司，並躺於車內
      ，待聽到喊「搶劫」後方自行徒步至原停車之伍聯社牽機
      車，之後被告乙○○曾打電話確認車輛是否有鎖，當晚並
      由被告丙○○轉交5萬元要伊幫被告王睿鴻牽車，被告丙○○並告知伊亦拿到5萬元，且幫忙被告王睿鴻將停於現
      場之車輛取回，事後亦曾至臺中與被告王睿鴻對質，當時
      被告乙○○與王睿鴻曾因搶得錢財之數目起爭執，之後被
      告丙○○即再轉交被告王睿鴻所包之1萬元紅包等情。
（７）故綜前所述，被告李偉當有事前參與強盜之謀議，並於強
      盜行為時在場把風，故分得款項，故雖未實際進入強盜現
      場，惟仍有參與強盜之行為，並事後分得贓款，故其所辯
      不堪採信，其犯行明確，堪以認定。
（四）被告丙○○部分─
（１）同案被告王睿鴻於警訊、偵查及本院訊、審理時均證稱係
      由被告丙○○以電話連絡，告以至新竹參與本案，且被告
      丙○○表示因其係本地人，只負責連絡，不參與行動等語
      ，足以證明被告丙○○確於事前即已悉本件強盜犯行，雖
      未實際參與，惟居中連絡參與之人，事後並由被告乙○○
      交付5萬元代價，並代為轉交5萬元予同案被告李偉，並由
      被告丙○○負責將被告王睿鴻留在現場之車輛開回，故被
      告給予被告王睿鴻等人強盜行為助力，事後並取得對價，
      係屬幫助犯甚明。
（２）同案被告乙○○亦具結證稱被告丙○○代為連絡被告王睿
      鴻參與本件強盜犯行，事後並交付強盜所得之5萬元，及
      轉交欲交予同案被告李偉之5萬元。
（３）同案被告李偉亦證稱於強盜途中，曾由被告乙○○以電話
      連絡被告丙○○，且事後亦取得經由被告丙○○轉交之5
      萬元，並帶被告丙○○至被告王睿鴻停車處所取車，及至
      臺中時，被告丙○○有參與討論強盜金額不符之處，均足
      以證明被告丙○○對本件強盜犯行應有於事前參與居中連
      絡及事後代為轉交強盜所得款項，並獲分得贓款等情。
（４）其他證據及理由與被告王睿鴻部分證據之（５）至（９）
      部分相同，亦引用之。
（５）被告丙○○亦坦承當日確有收到1筆由被告乙○○交付之
      款項，並代被告王睿鴻與被告李偉連絡至現場附近取車等
      情。
（６）故依本件所示之證據，被告丙○○確知悉被告乙○○欲強
      盜吉寅公司，並代為連絡被告王睿鴻參與，且事後亦幫同
      取回被告王睿鴻留於現場之車輛，並分得款項，其所為顯
      係幫助被告乙○○等人實施強盜犯行。
二、對被告所提有利證據及辯解不採之理由：
（一）被告王睿鴻部分─
（１）被告辯稱當日所攜帶者為玩具手槍，且僅插在腰際，並未
      取出握在手中，被害人並非無法抗拒，非強盜行為僅係搶
      奪云云。
（２）惟經查：
  被告王睿鴻進入吉寅公司時，確有將所攜帶之槍枝取出，並
    對準被害人丁○○，至使被害人不能抗拒而取走財物，業經
    證人丁○○及戊○○證述甚詳，況證人丁○○於未經查獲被
    告王睿鴻時，即指稱當時強盜之人手指有刺青，亦核與被告
    王睿鴻身上之刺青相符，按之常理，若被告王睿鴻當時未持
    槍並拉槍套，以其刺青位置係在左手無名指上，並非十分明
    顯，證人丁○○如何能於遭強盜之短時間內看到該刺青？至
    證人丁○○雖證稱其於第3次回頭看時，方看到被告王睿鴻
    拿槍之詞，亦核與證人丁○○證述之當時曾誤以為新來工人
    開玩笑而未注意之詞相符，其所述與常情並無不符之處，此
    再參以證人戊○○亦係於聽到2次證人丁○○稱別開玩笑，
    並遭被告乙○○推離座位後方抬頭看見槍枝之詞相符，故2
    證人之證述既符常理，亦與事實相符，堪以採信。
  且同案被告乙○○於本院93年10月26日訊問時，亦明確指稱
    被告王睿鴻當時把槍對著老闆娘等語，亦核與前開證人之證
    述相符，更足證被告王睿鴻之辯解不可採信。
  退萬步言之，縱認被告等未取出刀、槍揮舞，惟被告2人係
    成年男性，分持刀、槍，縱係置於桌上，或放在腰間，其當
    時均喝令被害人等交出財物，而當時吉寅公司僅有2名女性
    在場，依當時之客觀情勢，已足使被害人無法抗拒而任由被
    告王睿鴻等人取走置於背包內之現金，故被告等有無實際持
    槍、刀對人之舉，均無足卸免其持刀、槍等兇器，至使他人
    不能抗拒而強取財物之犯行。
  蓋強盜罪之強暴、脅迫，以所施用威嚇之程度，客觀上足以
    壓抑被害人之意思，至使不能抗拒為已足，至施用之威嚇手
    段，客觀上是否足以壓抑被害人之意思自由，應依一般人在
    同一情況下，其意思自由是否因此受壓制為斷，不以被害人
    之主觀意思為準（最高法院87年度台上字第3705號判決參照
    ），次按強盜罪所施用之強暴脅迫之手段，祇須足以壓抑被
    害人之抗拒，使其喪失意思自由為已足，縱令被害人實際無
    抗拒之行為，仍於強盜罪之成立不生影響（最高法院79年度
    台上字第235號判決參照），本件證人丁○○於本院審理中
    證述，被告王睿鴻當時確係持槍強將其財物取走，而衡諸一
    般人對持槍枝要求交付財物之情狀下，足認已達到無法抗拒
    之程度，縱證人丁○○當時未有實際之反抗行為，然一般人
    均知，對持槍之人反抗係足以造成更大傷害之可能性，被告
    王睿鴻遇反抗時可能開槍，被告乙○○可能持刀砍傷被害人
    戊○○，基於此情狀下，當足認證人即被害人丁○○係處於
    險境下，而其未有實際之反抗行為應係自保之方式，尚不得
    因被害人為自保而未予積極抗拒被告之行為，即認未達不能
    抗拒之程度，或係僅為猝然不及防之搶奪行為甚明，況依當
    時之情況，被害人2人均係弱質女子，突然遇被告王睿鴻、
    乙○○2成年男子分持刀、槍進入辦公室內，被告乙○○所
    持有之開山刀並展示放置在現場，供被害人觀看，並令其等
    害怕後喝令交出錢財之情狀下，顯足已達到無法抗拒之程度
    甚明。
  故本院認為以被告王睿鴻當時之舉動，客觀上已足以壓抑被
    害人丁○○之意思自由，已達使被害人不能抗拒之程度，而
    認定有強盜行為，被告、辯護人以被害人未達不能抗拒程度
    為辯，容有誤解，殊難採信。
（二）被告乙○○部分─
（１）被告辯稱原不想強盜，因準備不及，係被告王睿鴻不肯罷
      手云云。
（２）經查：
  本件強盜行為參與之人、預備之工具均係由被告乙○○連絡
    及準備，業指其坦承在卷，亦核與同案被告王睿鴻、李偉之
    指述相符，顯然被告乙○○就本件強盜案件應係處於主導之
    地位，其若不願進行強盜行為，只需喊停，則不知地點、未
    自行預備工具，且駕駛自己車輛易被發覺，亦無法掌握被害
    人資料之被告王睿鴻豈可能堅持要繼續強盜行為？故被告乙○○所辯顯係事後卸責之詞，不堪採信。
  況被告乙○○於本院訊問時亦供稱，與被告王睿鴻係共同實
    施強盜行為時有將刀取出置於桌上之事實，此亦核與證人戊○○之證述相符，按之常理，若被告乙○○原並無參與此次
    強盜犯行，豈可能預備本件強盜所需之玩具槍及開山刀？並
    將之攜帶至現場，且展示予被害人觀看，令其害怕而不敢反
    抗？
  再自強盜得款後，每人分配之金額多寡及日後找被告王睿鴻
    對質、詢問實際強盜金額之行為均係被告乙○○主動為之，
    若非原係由其規劃，並居主導地位，豈有如此之決定權？故
    被告乙○○辨稱本件係被告王睿鴻不肯罷手之詞，應係事後
    為逃責主要責任之詞，不堪採信。
（三）被告李偉部分─
（１）被告辯稱僅係與被告乙○○閒聊時曾談及原曾工作之吉寅
      公司情形，並未參與本件強盜之策劃，且不認識被告王睿
      鴻，當日係因被告乙○○打電話要伊至附近等候，並不知
      道被告乙○○與被告王睿鴻2人欲強盜吉寅公司，且亦非
      在外把風，因2人突然下車，伊不知發生何事，事後所收
      取之5萬元係被告丙○○要伊幫同牽被告王睿鴻留在現場
      之車輛所得之代價，之後至臺中被告王睿鴻交付之1萬元
      係為補償未先告知即將之留在現場之代價，均非參與強盜
      之所得等語。
（２）經查：
  被告李偉確於事發前提供吉寅公司之資料予被告乙○○，業
    經被告乙○○於警訊、原偵查中供述甚明，雖被告乙○○嗣
    後改稱係與被告李偉閒聊時得知該項訊息，然被告乙○○改
    變其證詞及供述係在被告李偉經本院傳訊後，參以被告乙○○及王睿鴻原供述之得悉本件訊息之來源相同，其原先之供
    述應係事實，較可採信，至被告乙○○嗣後應係為袒護被告
    李偉而為不實之供述，再參以被告乙○○或王睿鴻均與吉寅
    公司毫無關係，當不可能知悉吉寅公司內部之情形，若非內
    部之人提供消息，被告乙○○豈可能鎖定該目標，並要求被
    告丙○○連絡遠在臺中之被告王睿鴻至新竹參與本件強盜行
    為？故被告乙○○原先之供述應較可信，且足以證明被告李
    偉應有提供吉寅公司內部訊息後，與被告乙○○共同商議強
    盜吉寅公司。
  被告李偉原於警訊時亦坦承係由其提供訊息，嗣後辯稱係在
    受壓抑之情況下而為不實之供述，然並無證據足以證明其當
    時確有受壓抑而為不實陳述之情形。況輔以被告李偉當日亦
    曾自行書寫自白書，而依據該內容方得以將被告乙○○原為
    迴避其責任之供述釐清，故而被告李偉當時之自白應係與事
    實相符，而堪採信。且被告李偉於偵訊時（臺灣苗栗地方法
    院檢察署93年度偵字第3388號卷，93年9月30日，第30頁以
    下）亦坦承：過年前1個星期，被告乙○○在被告丙○○住
    處詢問吉寅公司發薪情形，並告以缺錢欲動該薪水之詞，當
    日並至二重埔公教福利社附近與被告乙○○及嗣後得知名字
    之被告王睿鴻會合，並知悉要竊車及搶老板，且上車與被告
    乙○○及王睿鴻2人至吉寅公司對面，並在該處於車後座躺
    著，待3至5分有人喊搶劫，伊看不到，且被告乙○○2人未
    回，就自行離去等語，顯然被告李偉於強盜案發生時係在事
    發地點附近，且坐在動手實施強盜行為之被告王睿鴻所駕駛
    之車內，此既為被告李偉所不爭執，則按之常理，若被告李
    偉已知悉被告乙○○等2人欲搶吉寅公司，若被告李偉不願
    參與，雖不可能強求其報警，惟最起碼應拒絕至現場，然被
    告李偉不僅未拒絕加入，且坐上車，一同至事發處所附近，
    並躺在車上，此亦符合被告王睿鴻供述之被告李偉稱怕被熟
    人發現故躺在車內之詞相符，再依被告乙○○等2人之供述
    ，被告等下車竊取機車，進入大樓，強盜財物再離去現場，
    當不可能僅3至5分鐘，被告李偉若非在場把風，且若真被強
    載至該處，大可於被告王睿鴻等人離開車輛時即立即離去，
    豈可能仍於現場車內守候？嗣後既未看見何人強盜，亦未見
    被告乙○○及王睿鴻下樓，竟即了解被告乙○○2人不返回
    車內，而自行離去？顯然被告李偉當係知悉被告乙○○及王
    睿鴻下車係為強盜財物，故而在車內守候、待命，於聽聞被
    告乙○○等得手後，因見被告朱等2人急於逃至附近樹林內
    ，未返回車內，乃急忙離去，再至其停放機車位置騎車離去
    ，並於返家途中購買行動電話易付卡與被告乙○○連絡，並
    於事後分得其提供資料及在場把風之代價5萬元，惟事後因
    認其亦有參加，且在現場亦有風險，被告乙○○等2人離去
    時亦未明確告知，故其付出應較僅提供參與人選之被告丙○○多，故而要求再給付款項，被告王睿鴻因而另行支付1 萬
    元之代價。
  又被告李偉若非有參與強盜犯行，則何可能於案發之際，與
    被告王睿鴻及乙○○共同在被告王睿鴻所駕駛之車上，當時
    被告乙○○亦曾與被告丙○○為是否強盜而連絡，被告李偉
    明確供稱其當時在現場，按之常理，豈可能不知被告王睿鴻
    與乙○○2人係要進入吉寅公司強盜？
  又被告李偉當時除在現場查看被告王睿鴻與乙○○是否竊取
    機車外，依被告王睿鴻於警訊中（93年7月2日）之供述，被
    告乙○○連絡被告李偉查知吉寅公司尚未發薪後，於自由路
    附近找到被告李偉，而於車上時將開山刀取出，並交付玩具
    槍等情，故被告李偉辯稱不知強盜行為之詞，亦顯係為卸責
    之舉。
  再自被告李偉嗣後收取被告乙○○委由被告丙○○轉交之5
    萬元，及知悉吉寅公司所損失之金額為103萬元，並非60多
    萬元後，竟打電話與被告乙○○討論被告王睿鴻是否私自侵
    吞強盜款項，且南下向被告王睿鴻再要求交付1萬元紅包等
    情，按之常理，若被告李偉確曾於當日收款時問被告丙○○
    該款項之來源，則其應完全不知係何人搶及搶多少錢，嗣後
    如何會與參與強盜行為之被告乙○○討論被搶之實際金額？
    又若非係參與強盜行為之人，如何會於在現場聽到吉寅公司
    遭搶後，即刻離去？且嗣後又幫同將實施強盜行為之人留於
    現場而不敢前往領取之車輛開走後交還予已強盜得財後待返
    家之被告王睿鴻？故被告李偉顯然已知情，並參與，尚非其
    辯稱之曾詢問被告丙○○所交付款項來源，經被告丙○○明
    確告知非強盜之財物之詞，而應僅係參與程度較低，故依原
    強盜所得僅分得5萬元，惟嗣後因認被告王睿鴻私下侵吞部
    分款項，故而再要求依比例給付應得之款項，此亦符合被告
    乙○○及王睿鴻所供稱之事前雖未講分予被告丙○○及李偉
    多少錢，然曾告知不會失禮之詞相符。
  再參以被告李偉曾於警訊時（第1次）供稱於上車後即知被
    告王睿鴻沿路找車欲竊取，竊車目的即在強盜公司，期間曾
    要求被告乙○○與被告丙○○連絡，要求制止被告王睿鴻，
    被告王睿鴻並未答應罷手等語，則被告李偉所述若係真實，
    則其於到達吉寅公司時應已知悉被告王睿鴻及乙○○下車之
    目的即為強盜吉寅公司，竟仍坐於車上，且注意公司之變化
    ，此即係屬把風行為甚明。
  又被告乙○○經本院法官訊問時（93年9月26日，93年度聲
    羈字第174號）亦供稱係與被告丙○○、李偉一同聊天時，
    得知吉寅公司發放年終獎金及其數額，並由被告丙○○介紹
    被告王睿鴻參與，共強盜得款70多萬元，分給被告丙○○及
    李偉各5萬元後，伊與被告王睿鴻對分，各分得30多萬元，
    之後被告李偉很不滿強盜數額與吉寅公司所提供被強盜財物
    不一致，故被告王睿鴻另包紅包予被告李偉等語。
  故綜前所述，被告李偉前開所辯有違常情，而不堪採信。
（四）被告丙○○部分─
（１）被告辯稱伊既未參與，且未連絡，亦無分擔強盜行為犯行
      ，且均不知被告乙○○、王睿鴻與李偉間談論何事，被告
      王睿鴻原曾在新竹與其工作，被告乙○○分租其租住處所
      ，故雙方原即認識，不需其介紹，伊至臺中係過年期間找
      被告王睿鴻玩，並不知被告乙○○等人談論何事，且事發
      當日伊在工作，既未參與，亦未接獲電話及收取5萬元云
      云。
（２）經查：
  依被告王睿鴻之證述，當時係因被告丙○○告知新竹有「Ｃ
    ＡＳＥ」，並通知其參與，被告王睿鴻方自臺中到新竹，且
    所稱之「ＣＡＳＥ」係指取得金錢之行為，亦即犯案之意，
    且到新竹後未多談，被告乙○○即帶伊到該處勘察等語，故
    而被告丙○○辯稱被告王睿鴻係自臺中至新竹玩之詞不可採
    ，應如被告王睿鴻供述之係由被告丙○○約同伊至新竹作案
    。
  且依被告乙○○之供述，雖曾見過被告王睿鴻，但本件確係
    經由被告丙○○推介被告王睿鴻參與，亦足證被告丙○○之
    辯詞不可採。故被告丙○○應確有介紹被告王睿鴻參與被告
    乙○○與李偉籌劃之強盜行為。
  再依通聯紀錄顯示，被告乙○○於強盜行為前確有與被告丙○○通話之記錄，被告王睿鴻、乙○○及李偉亦均供述當時
    確有連絡，雖被告乙○○與李偉為求脫免責任，辯稱係要被
    告丙○○阻止被告王睿鴻犯案，然被告王睿鴻否認有聽到指
    示應停止之詞，然被告乙○○、李偉與被告王睿鴻均明確指
    稱當時確有與被告丙○○連絡，故被告丙○○之辯解顯不可
    採。
  又被告乙○○當日確有交付被告丙○○5萬元，業經被告王
    睿鴻及乙○○供述甚明，被告丙○○雖辯稱係因被告乙○○
    要清償其債務，被告乙○○嗣後亦配合其供述，證稱係為付
    房租云云，然該筆款項係被告王睿鴻與乙○○共同強盜所取
    得之款項，此部分被告乙○○均未否認，而依被告王睿鴻與
    乙○○2人之供述，因2人均共同參與，係採均分強盜所得款
    項之方式，而在均分前，將提供消息與在場把風之人應得之
    款項取出，故共取出10萬元分予被告丙○○及李偉，故若係
    被告乙○○個人積欠被告丙○○金錢，為何自共同強盜所得
    之款項中取出部分清償個別之債務？蓋被告王睿鴻與被告乙○○應係平分取得之款項，被告王睿鴻豈可能參與程度深反
    而得到較少？顯然該筆款項並非清償被告乙○○個人積欠被
    告丙○○之債務，而係強盜所得款項之分配甚明。
  再者，被告丙○○亦坦承日後曾與被告乙○○及李偉至臺中
    找被告王睿鴻，雖否認知道其等談論何事，然參以被告供述
    其等至臺中之時間已晚，且當日被告王睿鴻亦曾與人發生車
    禍，被告丙○○等人尚等待被告王睿鴻與人處理完後方至偏
    僻處所談論，而談論時被告丙○○有參與，亦據在場之人即
    同案被告王睿鴻、乙○○及李偉指述甚詳，且當日係被告李
    偉駕車，被告李偉因談論不愉快，並先至車上，且事後由被
    告王睿鴻包1萬元紅包由被告丙○○交予被告李偉等情，均
    據在場之被告王睿鴻等證述甚詳，被告丙○○既在現場，且
    參與討論，並轉交該筆款項，豈可能不知情？故被告所辯顯
    不足採。
  惟公訴人雖認被告所為涉嫌共同強盜罪，惟觀以前開認定之
    事實，被告丙○○雖明知被告乙○○計劃強盜行為，然仍介
    紹被告王睿鴻參與，惟其後並未參加計劃，亦未參與實施，
    故僅係幫助被告乙○○等人之強盜行為，併予敘明。
三、科刑
（一）主刑─
（１）論罪法條：被告等強盜時，所持用之玩具槍及開山刀各1
      把，客觀上足以對人之生命、身體、安全構成威脅，且具
      有危險性，係屬兇器。核被告王睿鴻、乙○○及李偉攜帶
      兇器強盜，係犯刑法第330條第1項之加重強盜罪。被告丙○○係幫助被告乙○○等攜帶兇器強盜罪。被告王睿鴻及
      乙○○為強盜財物而竊盜機車所為，係犯同法第320條第1
      項之竊盜罪。至起訴書（93年度偵緝字第300號）記載被
      告乙○○涉犯刑法第321條第1項第3款之加重竊盜罪部分
      ，業經被告王睿鴻於本院審理時供稱竊車時並未攜帶兇器
      ，係以留於機車上之鑰匙開啟電門竊車等語，核與被告乙○○之供述及被害人何至佳之指述相符，並經公訴人當庭
      更正所犯法條與被告王睿鴻相同均為刑法第320條第1項，
      此部分應係誤載，併予敘明。
（２）共犯─
  共同正犯：被告王睿鴻與乙○○、李偉，就攜帶兇器強盜部
              分，有犯意之聯絡及行為之分擔，為共同正犯。
              被告王睿鴻與乙○○就竊盜部分，有犯意之聯絡
              及行為之分擔，亦為共同正犯。
  從犯即幫助犯：被告丙○○雖知悉並介紹被告王睿鴻參與強
              盜行為，對強盜行為有所幫助，然實際並未到場
              參與實施強盜行為，故並非共同正犯，應係幫助
              犯。
（３）牽連犯：被告王睿鴻、乙○○竊取機車係為供強盜財物時
              進入吉寅公司大樓，並為逃避追緝所用，此業據
              被告等供述其等於謀議時即已談妥欲竊車，且本
              件竊得機車後隨即騎乘進入吉寅公司而實施強盜
              行為，故被告等所為之竊取機車犯行與之後之強
              盜行為間有方法結果之牽連關係，應依刑法第55
              條規定論以較重之攜帶兇器強盜罪。
（４）自首：按「對於未發覺之罪自首而接受裁判者，減輕其刑
      ，刑法第62條前段定有明文。所謂自首，係以犯人在犯罪
      未發覺之前，向該管公務員告知其犯罪，不以自動到案向
      該管公務員告知為必要，即因其他犯罪受追問時，告知其
      未發覺部分之犯罪而接受審判，仍不失為刑法上之自首。
      」，最高法院88年度台上字第210號判決參照，又刑法第
      62條所謂發覺，固非以有偵查犯罪權之機關或人員確知其
      人犯罪無誤為必要，而於對其發生嫌疑時，即得謂為已發
      覺，但此項對犯人之嫌疑，仍須有確切之根據得為合理之
      可疑者，始足當之，若單純主觀上之懷疑，要不得謂已發
      生嫌疑，最高法院72年度台上字第61號判例亦有明文，又
      自首以告知犯罪為已足，其所告知之內容不以與事實完全
      相符為必要。本件被告乙○○於93年5月4日因另犯毒品危
      害防制條例案件遭警方查獲，被告雖經承辦人員反覆詢問
      而坦承參與本件強盜行為，然警方在被告乙○○供出共犯
      本件強案件之前，雖知有本件之犯罪事實，然並不知係何
      人犯罪，在被告乙○○供出共犯本件強盜罪前，警方並無
      確切之根據認被告乙○○涉犯本件強盜罪，當時雖查出
      0000000000電話持用人曾於案發搭載同夥至現場，惟訊問
      被告前並不知係何人使用該電話，故被告乙○○向警方自
      白坦承案發時係伊持用前開行動電話前，有偵查權之機關
      尚無確實之證據足以合理懷疑被告乙○○涉犯本件，此亦
      據證人甲○○於本院證述甚詳，故被告乙○○係在有偵查
      權之機關尚無確實之證據認其涉案前，即向警員自承犯罪
      而接受裁判，符合刑法第62條自首之規定，至被告乙○○
      自首之內容雖尚與事實未完全相符，就其自身涉案部分避
      重就輕，然仍不影響其自首之認定。
（５）累犯：
    被告王睿鴻前因竊盜案件，經臺灣高等法院臺中分院於88
      年12月23日判處有期徒刑1年確定，又因竊盜罪，經臺灣
      臺中地方法院於89年7月15日判處有期徒刑8月確定，2案
      經定執行刑為1年7月確定，又因違反毒品危害防制條例案
      件，於89年8月10日判處應執行有期徒刑1年確定，前開案
      件接續執行，於92年8月1日縮短刑期執行完畢。
    乙○○前曾因違反槍砲彈藥刀械管制條例案件，經本院於
      90年5月21日判處有期徒刑1年3月，併科罰金2萬元確定，
      又因違反毒品危害防制條例案件，再經本院於88年9月27
      日判處有期徒刑6月確定，2案經定執行刑為有期徒刑1年7
      月確定，又因違反毒品危害防制條例案件，經本院於90年
      1月2日判處有期徒刑8月確定，與前開案件接續執行，於9
      2年4月15日縮刑期滿，執行完畢。
    丙○○前曾因竊盜及麻醉藥品管理條例案件，經臺灣高等
      法院於85年11月5日判處應執行有期徒刑1年5月確定，又
      因違反藥事法等案件，經本院於86年6月10日判處應執行
      有期刑10月確定，前開案件經接續執行於88年6月16日縮
      刑期滿執行完畢，又因贓物罪，經臺灣苗栗地方法院於89
      年8月24日判處有期徒刑4月確定，又因違反毒品危害防制
      條例案件，經臺灣苗栗地方法院判處有期徒刑7月確定，
      再因竊盜罪，經本院於90年4月22日判處有期徒刑1年2月
      確定，又因違反毒品危害防制條例案件，經臺灣臺中地方
      法院於89年10月7日判處有期徒刑1年6月確定，前開案件
      經定執行刑為有期徒刑3年3月確定，於92年7月7日假釋付
      保護管束，於93年1月8日假釋期滿未撤銷，視為執行完畢
      。
    上列被告其等均於刑之執行完畢後，5年以內再犯本件有
      期徒刑以上之罪，均為累犯，皆依刑法第47條規定加重其
      刑。
（６）量刑：
      本件強盜犯行係由被告乙○○提議，並提供所需之兇器
      ，且事後亦係由其主持分贓之行為，再參以其犯罪動機係
      在為求得財物、目的、手段雖係攜帶兇器足以壓制被害人
      之反抗行為而構成強暴行為，然實際尚未對被害人之身體
      造成嚴重之傷害，及審酌犯罪所生之損害及被告自首，然
      其自首僅就部分事實為之，僅減省警員辦案所需之少數時
      間，犯後雖坦承部分犯行，於其他共犯部分，多次供述有
      差異，且所掩飾，故意造成事實認定之分歧，影響審判程
      序進行，顯然並無悔悟之意等一切情狀，量處如主文所示
      之刑。
      爰審酌被告王睿鴻係實施本件竊盜、持槍強盜之行為人
      ，其所為對被害人之身、心均造成莫大之傷害，並其犯罪
      動機、目的，所分得款項，及其事後坦承犯行，於偵、審
      期間就犯行均供述甚詳等一切情狀，亦量處如主文所示之
      刑。
      至被告李偉係本件強盜罪之提供訊息及在場把風之人，
      惟審酌其曾於吉寅公司工作，竟於離職後提供資料，聯合
      他人強盜公司財物，且事後否認犯行，毫無悔意，雖其參
      與程度不高，分得款項不多，仍認應處以如主文所示之刑
      ，以示懲儆。
      被告丙○○雖稱有心改過，照顧家庭，然審酌其為圖利
      益仍受託代為尋覓參與強盜行為之人，且事後亦分取款項
      ，並否認犯行，參以從犯之規定，酌減其刑，而處如主文
      所示之刑。
（二）從刑─
（１）褫奪公權：依被告乙○○、王睿鴻及李偉犯罪之行為，均
      有褫奪公權之必要，爰分別其等參與之程度，並宣告被告
      王睿鴻、乙○○均褫奪公權4年，被告李偉之褫奪公權3年
      。
（２）沒收：扣案之開山刀1支，為被告乙○○所有，並係供犯
      罪所用之物，爰依法宣告沒收。另扣案之番刀1支，並非
      被告供犯罪所用之物，爰不另聲請沒收。至被告等持以強
      盜之玩具槍1把，未據扣案，亦經被告王睿鴻及乙○○等
      人於本院供稱當時即已丟棄等語，且經警至現場搜尋未亦
      經尋獲，且無其他積極證據足認尚存在，為避免日後執行
      沒收之困難，爰不併予宣告沒收。
據上論斷，應依刑事訴訟法第287之1條第1項、第299條第1項前
段，刑法第28條、第330條第1項、第328條第1項、第320條第1項
、第30條、第47條、第55條、第37條第2項、第38條第1項第2款
，罰金罰鍰提高標準條例第1條前段，判決如主文。
本案經檢察官鍾曉亞到庭執行職務。
中　　　華　　　民　　　國　　94　年    6   月  10    日
                        刑事第四庭審判長法官  王紋瑩
                                  法      官  馮俊郎
                                  法      官  蔡欣怡
 上列正本證明與原本無異。
如不服本判決，應於送達後10日內向本院提出上訴狀。
中　　　華　　　民　　　國　　94　年    6   月  10    日
                                  書  記  官  馮玉玲
附錄本件論罪引用法條：
刑法第320條第1項
意圖為自己或第三人不法之所有，而竊取他人之動產者，為竊盜
罪，處五年以下有期徒刑、拘役或五百元以下罰金。
刑法第330條第1項
犯強盜罪而有第三百二十一條第一項各款情形之一者，處七年以
上有期徒刑。
刑法第328條
意圖為自己或第三人不法之所有，以強暴、脅迫、藥劑、催眠術
或他法，至使不能抗拒，而取他人之物或使其交付者，為強盜罪
，處五年以上有期徒刑。
以前項方法得財產上不法之利益或使第三人得之者，亦同。
犯強盜罪因而致人於死者，處死刑、無期徒刑或十年以上有期徒
刑；致重傷者，處無期徒刑或七年以上有期徒刑。
第一項及第二項之未遂犯罰之。
預備犯強盜罪者，處一年以下有期徒刑、拘役或三千元以下罰金
。
